【裁判字號】    87,訴,2573
【裁判日期】    920710
【裁判案由】    塗銷抵押權登記
【裁判全文】
臺灣台中地方法院民事判決    八十七年度訴字第二五七三號
    原      告    丙○○○
    訴訟代理人    蕭慶賢律師
    複 代 理人    乙○○
                  丁○○
    被      告    保證責任台中市第二信用合作社
                              .
    法定代理人    甲○○      .
    訴訟代理人    李慶松律師
右當事人間請求塗銷抵押權登記等事件，本院判決如左：
    主      文
確認原告所有坐落臺中市○○區○○段○五九六–○○一○地號土地及其上建物即建
號一一二六號，門牌號碼臺中市西屯區○○○街二五巷二二號三層樓房一棟，經臺中
市中興地政事務所以第三七六五二○號收件，於民國八十五年八月八日為被告設定本
金最高限額新台幣伍佰伍拾萬元之抵押權不存在。
被告應塗銷前項抵押權設定登記。
訴訟費用由被告負擔。
    事      實
甲、原告方面：
  一、聲明：如主文第一、二項所示。
  二、陳述：
  （一）原告於民國八十五年八月間向被告表示願以其所有坐落臺中市○○區○○段
        ○五九六–○○一○地號土地及其上建物即門牌號碼臺中市西屯區○○○街
        二五巷二二號房屋（下稱系爭房地）向被告辦理抵押貸款，並約明以其本人
        為借款人，其配偶曾勝源為連帶保證人，而簽發借款文件，連同相關證件資
        料一併交付被告襄理王創禧，俾利辦理申請、估價等事宜。惟至八十六年五
        月間，被告稽查人員至原告處對帳，原告心生疑慮，於同年八月底向被告取
        得借據及對保單，始發覺王創禧竟偽造其名義簽發借據等文件，變更原約定
        抵押權設定內容，以訴外人劉倉吉為借款人，原告為連帶保證人兼義務人，
        而逕送登記，顯見兩造互相表示之意思，內容並非一致，合意無由成立，兩
        造間之抵押權關係，難謂成立。被告之受僱人王創禧利用原告欲辦理抵押貸
        款之執行職務機會，與訴外人劉倉吉偽造文書虛偽設定本件抵押權，致原告
        所有權受不法侵害，且王創禧所為亦經法院判處偽造有價證券罪刑確定，則
        被告依民法第一百八十四條第一項及第一百八十八條第一項前段之規定，自
        應與王創禧連帶負損害賠償責任。從而，原告當得本於所有權人地位，訴請
        確認本件抵押權關係不存在，並請求被告塗銷該抵押權設定登記。
  （二）至原告接獲對帳單後，即將之交予王創禧處理，對帳單上之印章並非原告所
        蓋。又原告一直以為自己為借款人，借貸新台幣（下同）一百二十萬元，王
        創禧表示利息匯予伊代為撥付即可，故原告繳付利息係誤信自己為借款人而
        交給王創禧繳納，被告所稱「原告與王創禧約定由王創禧負責繳付利息」一
        節，與事實不符。
  三、證據：提出土地及建物登記謄本、臺灣臺中地方法院地檢署八十七年度偵字第
      一七七七號起訴書、本院八十七年度訴字第一七一二號、臺灣高等法院台中分
      院（下稱台中高分院）八十九年度上訴字第二一七號及最高法院九十一年度台
      上字第四五二九號刑事判決各一份（以上均為影本）為證；並聲請調取最高法
      院九十一年度台上字第四五二九號偽造文書刑事案卷。
乙、被告方面：
  一、聲明：駁回原告之訴。
  二、陳述：
  （一）被告襄理劉錫謀曾於八十六年五月間向原告確認是否向被告借款四百五十萬
        元，適原告上班不在家，由原告之夫以電話與之聯繫，原告於電話中向劉錫
        謀表示僅借款一百多萬元，惟翌日卻主動打電話告知劉錫謀有向被告借款四
        百五十萬元，並稱日昨所以表示僅借一百多萬元係怕其配偶不高興。嗣被告
        復於八十六年六月間郵寄對帳單與原告，原告並於同年月二日回函確認向被
        告借款四百五十萬元，可知原告於劉錫謀向其查訪是否借貸四百五十萬元時
        ，隨即向與其有姑姪關係之王創禧查問，得知王創禧變更原約定設定抵押權
        內容，改以劉倉吉為借款人，其為連帶保證人兼義務人，並將貸款額度由原
        定之一百二十萬元增加為四百五十萬元，原告因與王創禧為姑姪關係，遂同
        意該變更設定內容，王創禧並因而簽發面額三百三十萬元之本票一紙交付原
        告收執，而原告亦確於被告撥付之四百五十萬元借款中取得一百二十萬元，
        並由王創禧負責繳付利息，其後因上開本票屆期，王創禧又無法如期支付前
        開借款本息，原告為防止被告向其追索始提起本訴。被告否認兩造間就本件
        抵押權設定之意思表示有不一致情事，原告就此須負舉證責任，且縱認兩造
        間於抵押權設定之初雙方意思表示或有不一致，然原告於知悉上開抵押權設
        定內容後，仍對被告用以確認兩造間債權債務關係之對帳內容表示無異議，
        並繼續繳交利息，足徵原告就本件抵押權設定業已承認，則依民法第一百十
        八條及土地法第四十三條之規定，該抵押權設定已合法生效，原告之訴並無
        理由。
  （二）原告既自承其前曾委託訴外人王創禧向被告辦理貸款，並以其所有系爭房地
        供作擔保，則原告自始即有以其所有該房地設定抵押權予被告，而向被告借
        款之意。訴外人王創禧雖逾越原告之委託，向被告借得一百二十萬元並交付
        原告外，另藉機以原告名義向被告超貸三百三十萬元佔為己有，惟原告亦已
        自承曾收受王創禧交付之一百二十萬元借款一事，是原告對於其授權王創禧
        向被告借貸一百二十萬元款項部分，應負借款人之責任，且其以所有系爭房
        地設定抵押權予被告，本即為其意思，並無任何錯誤可言。至於王創禧將原
        告自貸款人之地位變更為連帶保證人，被告並不知情，況此舉對於原告欲以
        系爭房地設定抵押權予被告一事，絲毫未有影響，蓋無論原告係為貸款人或
        為保證人，其真意均係以該房地設定抵押權為其貸款之擔保，且被告亦係以
        接受該抵押權之設定，為其放款予原告之擔保，足見兩造間對於貸款與設定
        抵押權之事，早已具有合意，難認兩造間並無設定抵押權之意思表示一致。
        從而，原告委由訴外人王創禧向被告貸得之一百二十萬元，既為本件抵押權
        所擔保之債務，且迄今並未清償，則本件抵押權即無消滅之理由。
  三、證據：提出本院八十七年度訴字第一七一二號、台中高分院八十九年度上訴字
      第二一七號及最高法院九十一年度台上字第四五二九號刑事判決各一份（以上
      均為影本）為證；並聲請訊問證人劉錫謀。
    理      由
一、本件原告主張伊於八十五年八月間與被告約明由伊本人擔任借款人，伊夫曾勝源
    為連帶保證人，且提供伊所有系爭房地設定抵押權，以為向被告借款之擔保，伊
    並簽發借款文件及將相關證件資料一併交付被告襄理王創禧，詎王創禧竟變更該
    原定之抵押權設定內容，偽造以訴外人劉倉吉為借款人，伊為連帶保證人兼義務
    人之借據等文件，逕為辦理抵押權設定登記。迄至八十六年五月間，被告派員對
    帳，伊心疑而於同年八月底向被告取得借據及對保單，始發覺上情，足見兩造就
    本件抵押權設定所為之意思表示並未合致，兩造間之抵押權關係難謂成立。被告
    之受僱人王創禧利用伊欲辦理抵押貸款之執行職務機會，偽造文書就系爭房地設
    定本件抵押權，不法侵害伊之所有權，因依民法第一百八十四條第一項及第一百
    八十八條第一項前段之規定，求為確認兩造間就系爭房地經臺中市中興地政事務
    所以第三七六五二○號收件，於八十五年八月八日為被告設定最高限額五百五十
    萬元之抵押權關係不存在，及被告應塗銷該抵押權設定登記之判決。
二、被告則以原告已自承前曾委託訴外人王創禧以系爭房地向其辦理貸款，並收受王
    創禧所交付之一百二十萬元借款情事，則原告自始即有向其借款，且以所有該房
    地為其設定抵押權之意，縱王創禧逾越原告之委託，另藉機超貸三百三十萬元據
    為己用，然原告對於授權王創禧向其借貸上開一百二十萬元部分，仍應負借款人
    責任。又被告並不知王創禧將原告借款人之地位變更為連帶保證人，況無論係借
    款人或為保證人，原告之本意既以系爭房地設定抵押權以為向其貸款之擔保，且
    其亦係因此應允放款予原告，則兩造間就本件抵押權之設定早已意思表示合致，
    原告主張兩造間並未合意設定本件抵押權，自應負舉證責任，從而，本件抵押權
    所擔保之前揭一百二十萬元借款債務既迄未清償，則該抵押權即無消滅之理。另
    原告於被告襄理劉錫謀向其查訪是否借貸四百五十萬元時，即已向與之有姑姪關
    係之王創禧查知原定之抵押權設定內容已經變更，改以訴外人劉倉吉為借款人，
    原告為連帶保證人兼義務人，貸款額度亦由原定之一百二十萬元增加為四百五十
    萬元，並為同意，而王創禧更因此簽交面額三百三十萬元之本票及負責繳付利息
    ，故縱認兩造於本件抵押權設定之初所為意思表示或有不一致情事，然原告於知
    悉本件抵押權設定內容後，既仍對被告所郵寄用以確認兩造間債權債務關係之對
    帳單，於八十六年六月二日回函確認確係向被告借貸四百五十萬元無誤，並續而
    繳付利息，足徵原告已承認本件抵押權之設定，則依民法第一百十八條及土地法
    第四十三條之規定，該抵押權設定已合法生效，原告之訴並無理由等語，資為抗
    辯。
三、原告主張其於八十五年八月間意欲以其本人為借款人，其夫曾勝源則為連帶保證
    人向被告借款，並提供其所有系爭房地為被告設定抵押權，以擔保該借款債務，
    惟被告襄理王創禧於收受其立具之借據及交付之相關證件等資料後，竟擅以訴外
    人劉倉吉為借款人，其為連帶保證人兼義務人，而設定最高限額五百五十萬元抵
    押權予被告之事實，業據其提出土地及建物登記謄本各一份為證，復為被告所不
    爭執，自堪信為真實。被告雖以前詞置辯，惟查：
（一）原告當初係持系爭房地所有權狀交由訴外人王創禧轉交予被告估價，王創禧稱
      估價結果約可設定五百五十萬元，可貸得四百五十萬元左右，嗣並稱抵押權設
      定已辦妥，原告以為係依其意以其本人為借款人作為設定抵押權之內容，後來
      缺錢時即會告知王創禧，王創禧會拿單據予原告填寫，並將原告所貸借之款項
      直接撥入銀行帳戶內，陸續拿了三、四次共約一百二十萬元，嗣因本案爆發，
      原告始知王創禧已向被告貸得四百五十萬元，並將錢取走，原告電詢王創禧，
      王創禧承諾會在短時間內將錢補足，要原告先向被告承認有貸款四百五十萬元
      ，故原告即於隔日打電話向被告職員陳稱確實有向被告借四百五十萬元等情，
      已據原告陳明在卷（詳本院九十二年四月三日言詞辯論筆錄），且原告於另案
      訴外人王創禧被訴偽造有價證券等刑事案件審理中亦已陳明伊向王創禧查詢得
      知王創禧已擅將四百五十萬元款項全數貸出時，曾要求王創禧簽發面額三百三
      十萬元之本票一紙以為擔保等情。而據該本票（附於台灣台中地方法院檢察署
      八十七年度偵字第一七七七號偽造文書偵查卷第四十三頁）觀之，其上記載發
      票日為八十六年五月二十一日、到期日為八十六年八月二十一日，核與被告自
      承曾於八十六年五月間派員向原告查帳之時間大致相符；參以證人即被告放款
      襄理劉錫謀於上開刑事案件審理時亦曾先後證稱：「八十六年三月接辦王創禧
      之襄理職務，傳聞王創禧財務狀況不好，上級交辦去審查王創禧經辦之案件，
      承辦人員告訴我他有交辦這件放款案件，才去查明丙○○○借款之金額是否正
      確，約八十六年五月間去的，第一次去他不在，但在他家有以電話聯絡上，但
      他說貸款金額數目不對，他好像說是只有一百多萬元，電話中並未說明實際貸
      款四百五十萬元，隔天早上丙○○○就打電話給我說他有貸款四百五十萬元，
      我問他昨天為何說只貸一百多萬元，她說怕他先生知道才謊稱只貸一百多萬元
      ，事實上他有借四百五十萬元，並說有無必要他可去向我上級證實他有借這個
      數字，．．．．．．」（詳本院八十七年度訴字第一七一二號偽造文書刑事案
      卷第二十六頁）、「我至丙○○○處稽核，適丙○○○不在，她先生告訴我丙
      ○○○的電話，我當場打電話給她，與她對放款的帳，我有告訴她借四百五十
      萬元，她說沒有那麼多等詞（詳台中高分院八十九年度上訴字第二一七號偽造
      有價證券等刑事案卷第四十五頁背面及第四十六頁正面），足見原告主觀上一
      直以為當初伊以所有系爭房地向被告辦理抵押貸款，可貸借之最高限額為四百
      五十萬元，而於該限額內再視伊需要分次向被告申貸所需之金額，並非一次即
      要貸足該四百五十萬元款項，直至被告派員向其查核借貸金額時，始查知王創
      禧早已擅將伊可向被告申貸之四百五十萬元最高總額全數借出，除陸續交付予
      伊共一百二十萬元伊外，其餘之三百三十萬元款項則擅挪為己用，否則原告殊
      無延至八十五年八月間即伊有意向被告借款後近一年之時間，始要求王創禧簽
      發本票交伊收執以為擔保之必要。至證人劉錫謀所證述「．．．隔天早上丙○
      ○○就打電話給我說他有貸款四百五十萬元，我問他昨天為何說只貸一百多萬
      元，她說怕他先生知道才謊稱只貸一百多萬元，事實上他有借四百五十萬元．
      ．．」一節，應係原告受訴外人王創禧要求，念及二人有姑姪之情，且慮及伊
      已要求王創禧簽交本票以為擔保，不願訴外人王創禧可能因此失去工作，為迴
      護王創禧始出此言。蓋原告於八十五年八月間意欲向被告借款時，即曾邀同伊
      夫曾勝源為連帶保證人簽立借據交付王創禧由其轉交被告收執等情，已經證人
      曾勝源證陳明確（詳本院八十七年度訴字第一七一二號刑事案卷第十五頁），
      可見原告之夫曾勝源自始即知原告有意以系爭房地向被告辦理抵押貸款一事，
      則原告向證人劉錫謀陳述因恐其夫知情，始隱瞞向被告實借四百五十萬元等詞
      ，顯然並非事實。
（二）再者，被告向原告查核借貸金額後，固又再寄發對帳單予原告核對貸款餘額是
      否確為四百五十萬元，然原告已陳明伊接獲對帳單後，即將之交予訴外人王創
      禧處理，對帳單上之印章並非伊所蓋等情。查證人即被告職員江麗儀於上開刑
      事案件已證稱：「一年到期後，我在報表上看到該件，要通知換單時，是王創
      禧拿展期聲請書及本票、借據，我還未通知換單，王創禧就拿單子來換了，因
      印鑑都相符，就准予換單，未曾見過丙○○○」等語（詳本院八十七年度訴字
      第一七一二號刑事卷第二十六頁）；而證人即另被告職員謝文正亦證述：「約
      八十六年八、九月份，她（按指原告）來找我要整個貸款資料，我交付她對保
      、借據等文件，她有說她原是借款人，怎麼變成保證人，且印鑑、簽名都不對
      ，且她先生（按即曾勝源）也有去辦連帶保證人．．．」等情（詳前揭刑事卷
      第二十七頁背面），是由上述證言互核以觀，足見訴外人王創禧已違背原告之
      本意，擅自偽刻原告之印章留存，再執該印章據以偽造原告為本件借款連帶保
      證人之借據等文件，則原告於收受被告所寄發之對帳單後，唯恐王創禧之不法
      行為遭被告查悉，不知如何因應方為適當，乃將之交予王創禧處理，自尚合情
      理。因此，縱其後王創禧再擅自蓋用其留存之前開偽造之原告印章於對帳單上
      ，再於八十六年六月二日投郵寄還被告，偽以表示原告已確認借款餘額確為四
      百五十萬元，以防被告起疑，東窗事發，亦難執此遽而推認兩造已有設定本件
      抵押權之合意。蓋由證人謝文正之證言，即可知原告於被告派員查帳及寄送對
      帳單向伊查核貸款餘額時，僅向王創禧查知訴外人王創禧已擅將四百五十萬元
      款項全數貸出，尚不知王創禧貸出該四百五十萬元款項係以訴外人劉倉吉為借
      款人，並於借據上偽造伊為該借款之連帶保證人兼義務人，更進而執之據以設
      定最高限額五百五十萬元抵押權予被告，而係遲至八十六年八、九月間向證人
      謝文正索取得本件借款之借據及對保等文件，始詳知上情。是被告遽以原告曾
      以電話向證人劉錫謀佯予回覆確有借款四百五十萬元，及其後亦曾收得其上蓋
      有由王創禧偽造留存之原告名義印章之對帳單等情事，即率爾推論被告早已查
      知王創禧已變更消費借貸及抵押權設定等內容，並予同意一節，尚非可採。原
      告所稱，應屬可信。
（三）復按債權債務之主體，以締結契約之當事人為準，故出立借約之債務人，不問
      其果為實際受益與否，就其債務應負償還之責，債權人不得對於債務人以外之
      人而請求履行，最高法院著有十七年上字第九○六號判例可資參照。查原告固
      不否認訴外人王創禧曾先後交付予伊共一百二十萬元之款項，然王創禧向被告
      申貸四百五十萬元款項時，係經訴外人劉倉吉同意以其為借款人，並冒以原告
      為連帶保證人等情，已詳如上述，且經證人劉倉吉證稱：「．．．王創禧要我
      當借款人，我即拿印章給王創禧辦理」等語屬實（詳八十七年度偵字第一七七
      七號偵查卷第十九頁背面），復有借據（詳上揭偵查卷第八頁）可憑，是訴外
      人劉倉吉既以其名義出立該借據，並經被告審核同意貸款，則被告顯以借款予
      訴外人劉倉吉之意思核放款項予劉倉吉，消費借貸關係存在於劉倉吉與被告間
      。縱王創禧其後已提領出被告所撥付之四百五十萬元款項，並陸續交付原告合
      計一百二十萬元，而原告亦逕以為係以伊本人名義向被告借貸所得之款項而予
      收受，惟彼此間之意思表示並不一致，則兩造間借貸關係難謂已經成立。而原
      告所以會繳付利息，係因誤信自己為借款人，借貸一百二十萬元，而聽從王創
      禧之言，將利息匯入王創禧帳戶，再由其代為繳納等情，已據原告陳明，並有
      原告提出之匯款回條聯二份可參（詳上揭偵查卷第三十六、三十七頁），且證
      人王創禧亦曾先後證述：「她（按指原告）匯來之利息是她拿走借款的利息」
      、「一百二十萬元之利息係她（按指原告）付的，她匯到我帳戶，我再統一去
      繳納」等語明確（分詳前開偵查卷第四十七頁背面、本院上揭刑事卷第三十二
      頁、台中高分院前揭刑事卷第五十九頁背面、第六十頁、第九十二、九十三頁
      ），足見被告指稱利息部分係經原告與王創禧約定由王創禧負責繳付一節，並
      非實情。至原告查知王創禧擅將伊變更為連帶保證人，而非借款人，並變更原
      定抵押權設定內容後，所以繼續繳交利息，係因王創禧向伊承諾定會將貸出之
      款項全部償還，要求伊不要聲張，且伊亦擔心若不續為繳息，王創禧不會償還
      本金，乃又匯寄款項予王創禧代為繳納利息等情，亦據原告陳明（詳上開偵查
      卷第五十三頁背面），依此而觀，顯難執此即遽認原告就本件借款及抵押權之
      設定已與被告有所合意，蓋兩造間如已達成合意，則原告在發現其姪王創禧已
      不可信任之情況下，儘可直接與被告洽商嗣後繳交利息之方式，何須仍先匯款
      予王創禧，再由王創禧繳交予被告？是原告所言，尚非無稽，應可憑信。
（四）按當事人間契約之成立，依法係以兩造意思合致為要件，最高法院著有十八年
      上字第一五七號判例可資參照。所謂意思合致，除具備同一內容之意思外，且
      在主觀上須有與他方意思表示相結合而使發生法律上效果之意念存在。從而契
      約之成立，須有要約與承諾二者意思表示一致之事實始足當之，若無此事實，
      則契約尚未合法成立。查原告雖確實有意向被告借款，並願以伊所有系爭房地
      為被告設定抵押權以為擔保，然伊所以同意為被告設定抵押權，僅為擔保以伊
      本人名義為借款人，而向被告所負欠之借款債務，若改以擔保他人之債務，當
      非伊本意。因此，訴外人王創禧擅行偽造伊為本件借款之連帶保證人兼義務人
      之借據等文件，並據此為被告設定抵押權，以擔保訴外人劉倉吉向被告所負之
      四百五十萬元借款債務，則揆之上開判例意旨及說明，實難認兩造間就本件借
      款及抵押權之設定所為意思表示已經相互合致。次查，本件抵押權所擔保者既
      為債務人劉倉吉對被告所負之債務，已如前述，並有土地及建物謄本在卷可參
      ，則姑不論原告就伊收受由王創禧所交付之一百二十萬元款項部分，與被告間
      並未成立消費借貸關係，已詳如上述，縱如被告所稱兩造間就此部分款項有借
      貸關係存在，亦非在本件抵押權所擔保之債務範圍內，從而，被告抗辯原告就
      伊所收受之一百二十萬元款項係本件抵押權所擔保之債務，因迄未向被告清償
      ，故本件抵押權並不消滅云云，於法顯然無據，要無可取。
（五）再按無權利人就權利標的物所為之處分，經有權利人之承認始生效力，固為民
      法第一百十八條第一項所明定。惟所謂無權處分行為，係指無處分權人，以自
      己名義，就標的物所為之處分行為而言。查訴外人王創禧係冒以原告名義就系
      爭房地為被告設定本件抵押權，而非以自己名義為之，則其所為與無權處分行
      為之情形顯然有間。因之，微論本院已認被告所寄送予原告之前揭對帳單並非
      原告本人簽章後投郵寄回予被告，且原告於查悉王創禧擅改以訴外人劉倉吉為
      借款人，伊為連帶保證人向被告借用本件款項後，仍繼續繳交利息，尚不能據
      以推論兩造就本件借款及抵押權設定已有合意，其理由已詳如上述，縱被告所
      所指上開情事並非虛妄，然因本件抵押權設定行為形式上係以原告為抵押人名
      義為之，其法律上之評價尚非無權處分行為，則被告遽以前述情節即謂原告已
      就本件抵押權設定行為業已「承認」，致該抵押權設定已合法生效云云，顯然
      對上開法文規定之意旨及內涵有所誤解，委無足取。至土地法第四十三條所定
      ：「依本法所為之登記，有絕對之效力」，其規範意旨係為保護第三人起見，
      將登記事項賦予絕對真實之公信力而言，是系爭房地實際上既為原告所有，此
      亦為被告所不爭執，而原告所爭執者又係伊並無與被告達成設定本件抵押權之
      合意，則被告即非該法文所指善意信賴登記該房地為原告所有，設定本件抵押
      權而取得該權利之人，從而，被告援引該法條認為本件抵押權設定已合法生效
      ，亦無所據，難以憑採。
四、綜上所述，原告主張兩造間就本件抵押權之設定並未意思表示合致等情，既可採
    信，被告所辯，均無足取，則兩造間就本件抵押權設定契約依法難謂已合法成立
    。從而，原告訴請確認伊所有系爭房地經臺中市中興地政事務所以第三七六五二
    ○號收件，於八十五年八月八日為被告設定本金最高限額新台幣五百五十萬元之
    抵押權不存在，並請求被告塗銷該抵押權登記，為有理由，應予准許。
五、本件事證已臻明確，兩造其餘攻擊、防禦方法及證據，核均與本件判決結果無影
    響，爰不逐一論述，附此敘明。
六、據上論結，本件原告之訴為有理由，依民事訴訟法第七十八條判決如主文。
中      華      民      國    九十二    年    七      月     十       日
                              臺灣臺中地方法院民事第一庭
~B法      官  吳美蒼
右為正本係照原本作成
如對本判決上訴，須於判決送達後二十日內，向本院提出上訴狀，同時表明上訴理由
；如已於本判決宣示後送達前提起上訴者，應於判決送達後十日內補具上訴理由，並
按他造當事人之人數附繕本。
中      華      民      國    九十二    年    七      月     十  三      日
~B法院書記官


司法院資訊處製作；財團法人民間司法改革基金會備份。
